臺灣高等法院臺中分院刑事判決　　 100年度上更(一)字第32號
上　訴　人
即　被　告　方錦聰
指定辯護人　郭博益　本院公設辯護人
上列上訴人因違反槍砲彈藥刀械管制條例案件，不服臺灣彰化地
方法院98年度訴字第1760號中華民國99年6月17日第一審判決（
起訴案號：臺灣彰化地方法院檢察署98年度偵字第6907號、第75
19號，移送併辦案號：臺灣彰化地方法院檢察署98年度偵字第63
14、8401號），提起上訴，經判決後，由最高法院發回更審，本
院判決如下：
    主  文
上訴駁回。
    事  實
一、方錦聰曾於民國81年間因犯販賣化學合成麻醉藥品罪及施用
    化學合成麻醉藥品罪，經本院判處有期徒刑5年6月、7月確
    定；又因違反懲治盜匪條例案件，經臺灣彰化地方法院判處
    有期徒刑7年11月確定；再因犯施用毒品罪及施用化學合成
    麻醉藥品罪，經本院於82年間分別判處有期徒刑3年1月及4
    月確定。方錦聰所犯上開各罪被判處之有期徒刑因合於數罪
    併罰之規定，後經本院裁定其應執行刑為有期徒刑15年，其
    後再因適用中華民國96年罪犯減刑條例之規定，而部分減刑
    並定其應執行刑為有期徒刑14年5月確定，而於81年12月9日
    入監執行，後於91年4月11日假釋出監，原須至95年12月14
    日才縮刑期滿，惟在假釋期間，方錦聰又於92年間因違反槍
    砲彈藥刀械管制條例案件，經臺灣彰化地方法院判處有期徒
    刑1年2月（併科罰金銀元9萬元）確定，上開假釋乃被撤銷
    ，所餘殘刑及最後因違反槍砲彈藥刀械管制條例案件被判處
    之有期徒刑經接續執行結果，於97年8月30日縮刑期滿執行
    完畢。
二、方錦聰明知可發射子彈具有殺傷力之槍枝、子彈，均為槍砲
    彈藥刀械管制條例所管制之物品，非經主管機關許可，不得
    持有、寄藏，竟仍基於寄藏手槍及子彈之犯意，於民國91年
    5月間某日（起訴書及原審判決均誤載為81年4月間，應予更
    正），在彰化縣二林鎮「二林工商」附近，受洪文村（已於
    91年7月27日死亡）之委託，代為保管其所交付之中國大陸
    NORINCO廠NP22型口徑9mm制式半自動手槍1支（含彈匣1個，
    槍枝管制編號0000000000號），及具有殺傷力口徑9mm制式
    子彈30顆、口徑8.9mm非制式子彈1顆（以上子彈合計31顆，
    起訴書僅記載查獲時所起出之13顆），並將其以埋藏在彰化
    縣二林鎮○○路97巷12號住家附近土裡之方式寄藏之。
三、嗣方錦聰因缺錢花用，先後攜帶上述槍枝及子彈，犯下後述
    多起強盜、恐嚇取財、妨害自由等案件[以下(一)部分，業經
    本院以99年度上訴字第103號判決確定；(二)至(四)部分，業經
    本院以99年度上訴字第225號判決確定]：
  (一)於98年4月25日，方錦聰與友人陳明鴻（陳明鴻另所犯強盜
    、竊盜及妨害自由部分業經臺灣彰化地方法院以98年度訴字
    第989號判決確定）均意圖為自己不法所有，且基於共同犯
    意之聯絡，先竊取小客貨車1部，以作為犯罪之交通工具，
    由方錦聰持前開制式半自動手槍及具有殺傷力之子彈，另交
    付陳明鴻不具殺傷力之空氣槍1支，由具有幫助強盜犯意之
    友人吳季融、陳姿羽（後2人均經臺灣彰化地方法院以98年
    度訴字第989號判決確定）先前往彰化縣溪湖鎮○○里○○
    路226號之「阿枝羊肉爐店」查看營業情形，在該店打佯之
    際，通知方錦聰、陳明鴻展開行動，方錦聰、陳明鴻見該店
    關門後，即持槍、彈尾隨負責人施水木、楊桂枝返回住處，
    而在施水木開門要進入屋內之際，方錦聰、陳明鴻立刻亮出
    槍枝壓制施水木夫婦，繼又捆綁施水木、楊桂枝，致其等不
    能抗拒，以此方式強盜現金新臺幣（下同）50萬元、金飾珠
    寶一批、手錶及消費券等財物，嗣為避免被害人之家屬報案
    ，乃再將施水木強押上車，至彰化縣埔心鄉○○○○道路前
    ，始將施水木釋放。警方據被害人報案情形調查，依作案贓
    車失竊地點附近之路口監視器，發現車號U9－0389號之自小
    客車使用人涉有重嫌，繼經追查發現該車輛登記名義人洪秋
    珠之配偶徐裕龍，在案發當日曾使用門號0000000000號行動
    電話與陳明鴻持用門號0000000000號之行動電話有通聯紀錄
    ，而因上開行動電話已因另案（竊車恐嚇取財案件）經臺灣
    彰化地方法院核准實施通訊監察，經警調閱上開行動電話於
    案發期間之通訊監察譯文，發現持用0000000000號行動電話
    之陳明鴻及0000000000號行動電話之所有人吳季融與曾使用
    上開行動電話之陳姿羽涉案，乃於98年5月5日上午先後查獲
    共犯陳明鴻及幫助犯吳季融、陳姿羽到案，而陳明鴻及吳季
    融、陳姿羽於司法警察調查時，供述方錦聰提供槍枝及參與
    強盜之犯行，嗣經檢方於98年5月15日發布通緝在案。
  (二)於98年6月6日凌晨四時許，方錦聰持前開制式半自動手槍一
    支及口徑9mm制式子彈，騎乘車牌號碼不詳之機車，至洪文
    喜位於彰化縣二林鎮之住處前，朝洪文喜所有停放於上揭住
    處門口前之車牌號碼7999-KR號自小客車射擊六發子彈（開
    槍後方錦聰所持有口徑9mm制式子彈剩下24顆），致使上開
    車輛後車窗破裂及車內置物箱毀損後（毀損部分未據告訴）
    ，方騎乘該不詳車牌號碼之機車離去，後方錦聰因故自己決
    定放棄該恐嚇取財行為之後續相關行為，而未撥打電話向洪
    文喜索取財物，使該恐嚇取財之犯行未生取財之結果而未遂
    。
  (三)於98年6月13日凌晨3時許，方錦聰又攜帶前開制式半自動手
    槍1支及口徑9mm制式子彈，前往詹昭栓位於彰化縣竹塘鄉○
    ○街住處，朝詹昭栓住處射擊12發子彈（開槍後方錦聰所持
    有口徑9mm制式子彈剩下12顆），致該處鐵捲門、鐵門、磁
    磚、二樓陽臺鋁窗及其所有之車牌號碼PG-2891號自小客車
    毀損（總計12處）後，方離去。嗣於同年6月15日，方錦聰
    因故輾轉得知詹昭栓經濟狀況不若以往，遂自己決定放棄該
    恐嚇取財計畫，始未生取財之結果而未遂。
  (四)方錦聰因聽聞林永昌經營位於彰化縣芳苑鄉之雞舍頗為成功
    ，且因其與越南籍女子有染，為此賠償鉅額之賠償金，頗有
    資力，竟於98年6月26日中午12時許，與友人簡文祥商議強
    盜林永昌，並攜帶前開制式半自動手槍1支及剩下之制式子
    彈，另備妥西瓜刀、膠帶等物供作犯罪工具。於同日下午4
    時30分許，兩人至林永昌所經營並附設有人居住之建築物雞
    舍前，見該處鐵門大開，逕入雞舍內，適林永昌之子林明杰
    與女友林欣彤正在雞舍內工作，方錦聰自稱台中來的朋友，
    要求林明杰聯絡林永昌返家，林明杰撥打電話後，方錦聰及
    簡文祥即亮出槍彈、西瓜刀等兇器，並捆綁林明杰及林欣彤
    ，致其等無法抗拒，待林永昌抵達雞舍時，方錦聰開口向林
    永昌索討「跑路費」，惟林永昌不從，方錦聰即持手槍、西
    瓜刀毆打林永昌成傷，並與簡文祥共同將林永昌之手、雙腳
    以膠帶捆綁，使林永昌亦無法抗拒，隨後強取林永昌放置在
    右褲袋裏之新臺幣2萬5千元、鑰匙1串、行動電話1支，及強
    取林明杰之棕色皮包1只、行動電話2具，並取走皮包內之1
    萬3千元得手，復拿取林明杰、林永昌所有之公事包、空白
    支票、印鑑及客票等物。同日下午5時30分許，適林永昌之
    妻林養進入雞舍，方錦聰、簡文祥又以強暴方式，捆綁林養
    之雙手、雙腳，使其無法抗拒。惟此後方錦聰、簡文祥見被
    害人已無法再交付財物，乃駕車逃逸，臨行前為避免林永昌
    等人報案，復強押林欣彤共同上車，至彰化縣埤頭鄉某處統
    一超商旁產業道路前，始將林欣彤釋放。
四、方錦聰嗣於98年7月15日晚上10時35分許，在高雄市鹽埕區
    ○○○路65號「統一超商」前，為警緝獲，並於同日晚上10
    時40分許，在方錦聰位於高雄市○○區○○街21號租屋處，
    扣得方錦聰所持有之前揭中國大陸NORINCO廠NP22型口徑9mm
    制式半自動手槍1支（含彈匣1個，槍枝管制編號000000000
    0號），及具有殺傷力口徑9mm制式子彈12顆（其中4顆嗣經
    鑑定試射）、口徑8.9mm非制式子彈1顆（業經鑑定試射）【
    以上物品扣押在臺灣彰化地方法院檢察署98年度偵字第6314
    號案】。
五、案經彰化縣警察局溪湖分局、芳苑分局先後報請臺灣彰化地
    方法院檢察署檢察官偵查起訴。
    理  由
壹、證據能力部分：
一、按於司法警察機關調查中之案件，為因應實務上或因量大、
    或有急迫之現實需求，併例行性當然有鑑定之必要者，例如
    毒品之種類與成分、尿液之毒品反應，或者槍彈有無殺傷力
    等之鑑定，基於檢察一體原則，得由該管檢察長對於轄區內
    之案件，以事前概括選任鑑定人或囑託鑑定機關、團體之方
    式，俾便轄區內之司法警察官、司法警察對於調查中之此類
    案件，得即時送請先前已選任之鑑定人或囑託之鑑定機關、
    團體實施鑑定，以求時效（法務部92年9月1日法檢字第0920
    035083號函參照，刊載於法務部公報第312期）。此種由檢
    察機關概括選任鑑定人或概括囑託鑑定機關、團體，再轉知
    司法警察官、司法警察於調查犯罪時參考辦理之作為，法無
    明文禁止，係為因應現行刑事訴訟法增訂傳聞法則及其例外
    規定之實務運作而為。如毒品種類、成分之鑑定，其中海洛
    因等第一級毒品部分，因有全國一致性，係概括囑託調查局
    負責鑑定，並由司法警察官、司法警察於獲案後即將所查扣
    之第一級毒品拍照、包裝、封緘及黏貼獲案毒品電腦管制條
    碼逕送調查局為鑑定，由該局輸入電腦，全程管制、集中保
    管送鑑毒品，而僅檢送鑑定通知書予送鑑機關，凡此，為本
    院辦案職務上所已知之事實。此種由司法警察官、司法警察
    依檢察官所概括選任之鑑定人或囑託鑑定機關、團體所為之
    鑑定結果，與檢察官選任或囑託為鑑定者，性質上並無差異
    ，同具有證據能力，最高法院96年度臺上字第2860號刑事判
    決意旨可資參照（最高法院刑事裁判書彙編第54期第588-59
    4頁）。是本件扣案之槍枝、子彈，經內政部警政署刑事警
    察局依據事前概括囑託鑑定所為之程序實施鑑定後所作成之
    槍彈鑑定書自有證據能力。
二、次按扣案中國大陸NORINCO廠NP22型口徑9mm制式半自動手槍
    1支（含彈匣1個，槍枝管制編號0000000000號），及具有殺
    傷力口徑9mm制式子彈12顆（其中4顆經鑑定試射）、口徑8.
    9mm非制式子彈1顆（業經鑑定試射），均非屬供述證據而無
    傳聞法則之適用，惟查開扣案之槍、彈係由警員持原審法院
    核發之搜索票依法定程序合法扣得，且亦與本案具有關聯性
    ，當有證據能力。
三、末按被告以外之人（包括證人、鑑定人、告訴人、被害人及
    共同被告等）於審判外之陳述雖不符刑事訴訟法第159條之
    1至之4等四條之規定，而經當事人於審判程序同意作為證據
    ，法院審酌該言詞陳述或書面陳述作成時之情況，認為適當
    者，亦得為證據；當事人、代理人或辯護人於法院調查證據
    時，知有刑事訴訟法第159條第1項不得為證據之情形，而未
    於言詞辯論終結前聲明異議者，視為有前項之同意，同法第
    159條之5定有明文。立法意旨在於：傳聞證據未經當事人之
    反對詰問予以核實，原則上先予排除。惟若當事人已放棄反
    對詰問權，於審判程序中表明同意該等傳聞證據可作為證據
    ；或於言詞辯論終結前未聲明異議，基於尊重當事人對傳聞
    證據之處分權，及證據資料愈豐富，愈有助於真實發見之理
    念，且強化言詞辯論主義，使訴訟程序得以順暢進行，上開
    傳聞證據亦均具有證據能力。經查，檢察官、被告、被告之
    指定辯護人對於本案卷內相關證人之證述、文書卷證資料之
    證據能力，並未就有合於刑事訴訟法第159條第1項不得為證
    據之情形於本院言詞辯論終結前聲明異議，且上述證人之證
    述、文書卷證資料亦經本院於審理期日逐一提示、朗讀，並
    告以要旨，本院復審酌相關證人證述之筆錄製成、文書卷證
    資料之取得，並無證據顯示有何違背程序規定情事，認據為
    本案犯罪事實判斷之依據為適當，依據上述之說明，此部分
    證據均應認有證據能力。
貳、實體部分：
一、上開事實，業據上訴人即被告（以下稱被告）方錦聰於警詢
    、偵查、原審及本院審理時均坦承不諱，並有彰化縣警察局
    芳苑分局職務上製作、檢附之搜索扣押筆錄、扣押物品目錄
    表、扣押物品收據／無應扣押之物證明書、彰化縣警察局槍
    枝初步檢視報告表、相片等在卷可稽，且有如事實欄所示之
    槍、彈扣案可資佐證。而上開扣案之槍、彈，經送請內政部
    警政署刑事警察局分別以檢視法、性能檢驗法、試射法、比
    對顯微鏡法鑑驗結果為：(一)送鑑制式手槍（含彈匣）1枝（
    槍枝管制編號0000000000號），認係口徑9mm之制式半自動
    手槍，為中國大陸NORINCO廠NP22型，．．．槍管內具陸條
    右旋來復線，擊發功能正常，可供擊發同口徑制式子彈使用
    ，認具殺傷力。(二)送鑑子彈十三顆，鑑定情形如下：(1)12顆
    ，認均係口徑9mm制式子彈，採樣4顆試射，可擊發，認均具
    殺傷力。(2)1顆，認係非式制子彈，由金屬彈殼組合直徑8.9
    mm金屬彈殼而成，經試射，可擊發，認具殺傷力，此有內政
    部警政署刑事警察局98年8月11日刑鑑字第0980102611號鑑
    定書影本在卷可憑（見彰化縣警察局溪湖分局溪警分偵字第
    0980014387號卷宗第45至46頁）。又被告方錦聰為警查獲前
    ，曾持同批槍、彈犯下事實欄三之(一)至(四)所載之強盜、恐嚇
    取財、妨害自由等案件，並已分別經本院以99年度上訴字第
    103號、99年度上訴字第225號判決確定，有被告方錦聰之相
    關刑事判決、臺灣高等法院被告全國前案紀錄表附於本院卷
    宗可參。其中事實欄三之(二)、(三)所載犯行，被告方錦聰已分
    別在犯案時擊發制式子彈6顆（被害人洪文喜）及12顆（被
    害人詹昭栓）等情，除據被告自承在卷外，另本件扣案之制
    式手槍、制式子彈試射之彈殼、彈頭，經鑑驗比對結果，與
    事實欄三之(三)被害人詹昭栓住處受槍擊後所遺留彈殼之彈底
    特徵紋痕、彈頭銅包衣碎片之來復線特徵紋痕，均相合，
    亦有內政部警政署刑事警察局98年7月23日第0000000000號
    鑑驗書、98年9月25日刑鑑字第980134042號函可佐（詳見臺
    灣彰化地方法院檢察署98年度偵字第6314號卷宗第146至149
    頁、第237頁）。是認被告方錦聰之自白確與事實相符，洵
    堪採信。至於被告何時取得上開槍、彈乙節，被告除於偵訊
    及原審供稱81年間，其友人洪文村交給伊上開槍、彈（見98
    偵緝429卷第56頁背面、原審卷第183頁背面）外，於警詢供
    稱：91年間黑村（指洪文村）生病就將該把手槍寄放在我這
    裡等語（見98偵緝429卷第47頁背面），及於本院前審供稱
    ：上開槍、彈係洪文村死亡前大約91年5月那時交給我的。
    （為何之前說是81年寄放的?）那是我口誤，確實是洪文村
    91年在彰化縣二林鎮二林工商附近交給我的等語（見本院上
    訴卷第64頁背面），於本院本審亦供稱（你的朋友把槍、彈
    交給你的時間究竟為何?）九十一年時，因為九十一年那時
    我有另案假釋出去，所以我記得很清楚等語（見本院上更一
    卷第59頁），其供述不一，本院審酌卷附臺灣高等法院被告
    前案紀錄表顯示，被告確於91年4月11日始假釋出監，而洪
    文村係於91年7月27日死亡，已如前述，則洪文村於死亡前
    之91年5月間將上開槍彈交給被告藏放，不無可能。且91年5
    月間發生之事情較諸81年間發生之事距離本案案發之時間為
    近，被告對於91年5月間發生之事，記憶應較為清析，再者
    ，81年距離98年已有17年之久，而91年距離98年僅7年，系
    爭槍彈經倘經埋於土裡17年之久，理應容易生鏽而無法使用
    ，難以具有殺傷力，是認被告所供洪文村於91年5月間將系
    爭槍彈交給伊寄藏，較符合事理，而可採信。準此，被告係
    於91年5月某日間，在彰化縣二林鎮二林工商附近，經洪文
    村委託交付系爭槍彈，而代為寄藏之，堪以認定，起訴書及
    原審判決均誤載為81年4月間，應予更正。綜上所述，本件
    事證明確，被告方錦聰上開犯行，堪以認定。
二、按所謂「寄藏」槍彈與「持有」槍彈，均係將槍彈置於自己
    實力支配之下，僅寄藏必先有他人之持有行為，而後為之受
    寄代藏而已，故寄藏之受人委託代為保管，其保管之本身亦
    屬持有，然此之持有係受寄之當然結果，雖不另就持有予以
    論罪；又未經許可持有手槍、子彈，其持有之繼續，為行為
    之繼續，亦即一經持有手槍、子彈，罪已成立，但其完結須
    繼續至持有行為終了時為止；再「寄藏」槍枝屬行為繼續之
    繼續犯，自寄藏之始至查獲時為止，犯罪行為均在繼續中，
    其違法性及可罰性亦未終止，最高法院91年度臺上字第3452
    號、89年度臺上字第392號判決及74年度臺上字第3400號判
    例可資參照。經查，被告方錦聰自91年5月間某日起，即未
    經許可寄藏持有上開制式手槍1支、具有殺傷力口徑9mm制式
    子彈30顆，及具有殺傷力口徑8.9mm非制式子彈1顆，直至98
    年7月15日始為警查獲槍枝及未擊發之子彈，其持有之繼續
    乃犯罪行為之繼續，在此期間槍砲彈藥刀械管制條例雖曾有
    所修正，然被告之行為既繼續實施至修正條文施行以後，自
    無行為後法律變更適用之可言（最高法院28年上字第733 號
    判例意旨、66年度第2次刑庭庭推總會決議內容參照）。是
    核被告方錦聰所為，係犯槍砲彈藥刀械管制條例第7條第4項
    之未經許可寄藏制式手槍罪，及同條例第12條第4項之未經
    許可寄藏子彈罪。被告方錦聰於事實欄三之(一)、(四)所示之犯
    行，就上開未經許可持有制式手槍及子彈罪，分別與另案被
    告陳明鴻、簡文祥間，有犯意聯絡及行為分擔，俱為共同正
    犯。被告方錦聰於寄藏槍彈之期間，一度因犯罪而短暫分與
    另案被告陳明鴻、簡文祥共同持有槍彈，但未與其等共同寄
    藏槍彈，是就主文欄僅諭知「寄藏」之罪名，而未論以「共
    同寄藏」，附此敘明。被告方錦聰係以一寄藏行為，同時未
    經許可寄藏制式手槍及子彈，觸犯構成要件不同之罪名，為
    想像競合犯，應依刑法第55條規定，從一重之未經許可寄藏
    制式手槍罪處斷。另按，未經許可寄藏持有槍、彈罪，其持
    有之繼續，為行為之繼續，至持有行為終了時，均為一罪，
    不得割裂。若以之犯他罪，兩罪間之關係如何，端視開始持
    有之原因為斷，如早已非法持有槍、彈，後另起意犯罪，即
    應以數罪併罰論處，必因意圖犯某罪而持有槍、彈，後果以
    之犯該罪，兩罪之間始有牽連犯之適用（最高法院93年度臺
    上字第3038號、95年度臺上字第1318號判決參照）。查被告
    方錦聰早於91年5月間即寄藏持有上開槍枝、子彈，其事後
    所為事實欄三之(一)至(四)所示之犯行，係另行起意所為，是以
    ，被告方錦聰嗣所犯之強盜、恐嚇取財、妨害自由等部分，
    雖經判決確定，惟與其所犯槍砲彈藥刀械管制條例之罪仍應
    分論併罰，是本件被告方錦聰被訴部分，尚不受事實欄三之
    (一)至(四)所示犯行之判決既判力影響，亦併予敘明。
三、又被告方錦聰有事實欄所載之前案及執行紀錄，有臺灣高等
    法院被告全國前案紀錄表在卷可稽，而寄藏槍枝罪屬行為繼
    續之繼續犯，被告方錦聰自寄藏開始至查獲為止，犯罪行為
    均在繼續中，其違法性及可罰性亦未可終止，是被告方錦聰
    所為寄藏犯行橫跨前案有期徒刑執行完畢之前後，既未逾五
    年，仍屬累犯（最高法院89年度臺上字第392號、86年度臺
    非字第217號判決意旨參照），應依刑法第47條第1項規定，
    加重其刑。
四、被告方錦聰雖辯稱本件係主動帶警方至其租屋處取出槍、彈
    而自動報繳，屬自首報繳槍彈，應有槍砲彈藥刀械管制條例
    第18條第1項前段規定之適用云云，惟按槍砲彈藥刀械管制
    條例第18條第1項前段規定：「犯本條例之罪自首，並報繳
    其持有之全部槍砲、彈藥、刀械者，減輕或免除其刑」、同
    條第4項規定：「犯本條例之罪，於偵查或審判中自白，並
    供述全部槍砲、彈藥、刀械之來源及去向，因而查獲或因而
    防止重大危害治安事件之發生者，減輕或免除其刑」。又刑
    法第62條規定之「發覺」，指有偵查犯罪權限之機關或人員
    已知犯罪事實及已知犯罪人為何人而言，此所稱發覺「犯罪
    事實」，祇須已知該犯罪事實之梗概為已足，不以確知該犯
    罪之全部犯罪型態、詳細情節或真實內容為必要。經查：被
    告方錦聰於事實欄三之(一)所載強盜案件發生後，檢警即依共
    犯陳明鴻、幫助犯吳季融、陳姿宇之供述，鎖定被告方錦聰
    涉案，而於98年5月15日發布通緝（通緝文號：98年度彰簡
    良貞溫緝字第637號），再依卷內資料，上揭強盜案件發生
    後，被害人施水木、楊桂枝於98年4月26日至警局製作筆錄
    ，陳述被二名男姓歹徒持槍強盜財物之經過（見彰化縣警察
    局溪湖分局溪警分偵字第0980007556號卷第14至19頁）。同
    案被告陳明鴻於98年5月5日被警查獲後，亦向警員供稱係被
    告方錦聰提供手槍等物，與伊一起進入屋內共同強盜施水木
    夫妻，分贓後伊將手槍交還被告，並指證被告之照片，而幫
    助犯吳季融亦為相同之證言（見彰化縣警察局溪湖分局溪警
    分偵字第0980007556號卷第1至7頁）。另警員李旺興於本院
    前審證稱：「（在被告帶你們去取槍之前，有無其他線報或
    是事證知道被告有這個槍枝？）我們只知道他可能會隨身攜
    帶槍枝，也有情資顯示被告有隨身攜槍，可能會跟我們火拚
    」、「（那麼是根據什麼樣的情資顯示）依據他作案兇悍的
    過程和習性，加上我們知道他本來就有槍，至於會不會火拚
    這點不確定，但為了我們自身的安全，我們會帶槍」等語（
    見本院上訴卷第60頁以下）。由以上事證可知，警員早已經
    由相關情資，合理懷疑被告持有槍彈而有違反槍砲彈藥刀械
    管制條例之罪嫌（依上開說明，警員不必確知被告持有系爭
    槍、彈為已足），始發布通緝，並於逮捕被告時，開始調查
    程序，詢問被告是否藏有槍彈後，被告方被動供述寄藏（或
    持有）槍彈，並帶同警員前往起出。依上開說明，即難認被
    告符合自首之要件，自無適用槍砲彈藥刀械管制條例第18條
    第1項前段規定減輕或免除其刑之餘地。是被告所辯顯不可
    採。
五、至扣案中國大陸NORINCO廠NP22型口徑9mm制式半自動手槍1
    支（含彈匣1個，槍枝管制編號0000000000號），及未經試
    射尚具有殺傷力口徑9mm制式子彈8顆，為違禁物，均應依刑
    法第38條第1項第1款規定，予以宣告沒收；而已經試射擊發
    之子彈5顆（包括口徑9mm制式子彈4顆，及口徑8.9mm非制式
    子彈1顆），則已失其子彈之結構及性能，而不具殺傷力，
    爰不予宣告沒收，併予敘明。
六、原審就關於被告方錦聰上開犯行部分，認罪證明確，而論以
    槍砲彈藥刀械管制條例第7條第4項之未經許可寄藏制式手槍
    罪，及同條例第12條第4項之未經許可寄藏子彈罪，並依想
    像競合犯之規定從一重之未經許可寄藏制式手槍罪處斷，及
    依累犯之規定加重其刑，復審酌被告方錦聰素行不佳（有多
    項前科），其寄藏持有制式手槍、子彈之時間長達數年，期
    間未繳交治安機關，並用以實施多件暴力犯罪，嚴重危害社
    會安全，並衡以被告方錦聰之犯罪動機、目的、手段，暨智
    識程度、生活狀況及犯後尚能坦承犯行之態度等一切情狀，
    量處被告有期徒刑7年6月，併科罰金新臺幣10萬元，並就罰
    金部分諭知易服勞役之折算標準，且宣告上開扣案手槍及驗
    餘子彈均沒收。核其認事用法並無違誤，量刑亦屬允當。被
    告就原判決關於此部分上訴，略稱其自首並主動報繳槍彈，
    原審判決未依槍砲彈藥刀械管制條例第18條第1項前段減輕
    其刑云云，而指摘原判決不當，為無理由，應予駁回。
據上論結，應依刑事訴訟法第368條，判決如主文。
本案經檢察官許萬相到庭執行職務。
中    華    民    國   100    年    3     月    31    日
              刑事第四庭  審判長法  官  洪  耀  宗
                                法  官  林  清  鈞
                                法  官  許  文  碩
以上正本證明與原本無異。
如不服本判決應於收受送達後十日內向本院提出上訴狀，其未敘
述上訴之理由者並得於提起上訴後十日內向本院補提理由書（均
須按他造當事人之人數附繕本）「切勿逕送上級法院」。
                                書記官  郭  蕙  瑜
中    華    民    國   100    年    3     月    31    日